---
title: "Trabajo con plantas extintas"
output: github_document
---

```{r setup, include=FALSE}
knitr::opts_chunk$set(echo = TRUE)
```

# Introduccon
 en este documento trabajremos para explorar la identidad de plantas
 que se encuentran extintas en silvestria o 
 totalmente extintas segun [**IUCN**](https://www.iucnredlist.org/) 
 
## Trabajando con los datos
vamos a partir por cargar los paquetes necesarios para trabajar

```{r}
library(tidyverse)
library(rmarkdown)
```

Ahora voy a leer los datos con los que voy a trabajar:

```{r}
plants <- readr::read_csv("https://raw.githubusercontent.com/rfordatascience/tidytuesday/master/data/2020/2020-08-18/plants.csv")
```

## Filtrando los datos para resolver el ejemplo 1 

el codigo que voy a ejecutar ahora es para resolver el problema en el siguiente [slide] deberi air el link d ela diapo pero no lo tengo
para poner en la base de datos solo los datos de chile y solo usar las columnas para pais (*country*), la especie (*binomial_name*) y la categoria de IUCN (*red_list_category*)

```{r}
Chile <- plants %>% 
  dplyr::filter(country == "Chile")

Chile
```

seleccionamos un par de columnas

```{r}
Chile <- plants %>% 
  dplyr::filter(country == "Chile") %>% 
  dplyr::select(binomial_name, country)

Chile
```

agregamos el ref list category para saber cual de estas especies esta extinta en silvestria
```{r}
Chile <- plants %>% 
  dplyr::filter(country == "Chile") %>% 
  dplyr::select(binomial_name, country, red_list_category)

Chile
```

## Resumen de especies por pais

```{r}
Resumen <- plants %>%
  dplyr::filter(continent == "South America") %>% 
  group_by(country) %>% 
  summarise(n_species = n())
Resumen
  
```



































